臺灣臺南地方法院刑事判決　　　　　　　95年度選訴字第23號
公　訴　人　臺灣臺南地方法院檢察署檢察官
被　　　告　辛○○
選任辯護人　蘇正信律師
　　　　　　蔡進欽律師
　　　　　　蔡弘琳律師
被　　　告　戊○○
選任辯護人　周進田律師
上列被告因違反公職人員選舉罷免法案件，經檢察官提起公訴（
95年度選偵字第42號），本院判決如下：
    主  文
辛○○連續對於有投票權之人，交付賄賂，而約其投票權為一定
之行使，處有期徒刑貳年，緩刑參年，褫奪公權伍年。
戊○○無罪。
    事  實
一、戊○○係九十五年度基層公職人員選舉臺南縣柳營鄉民代表
    候選人；辛○○係戊○○之多年舊識，並充任戊○○之助選
    樁腳，輔助戊○○競選本屆柳營鄉民代表，負責鞏固票源及
    處理競選宣傳及買票之相關事宜。辛○○有鑑於鄉民代表選
    情激烈，遂於民國（下同）九十五年六月七日前後，在所屬
    臺南縣柳營鄉選區內，對庚○○、丙○○、甲○○、乙○○○（業經臺灣臺南地方法院檢察署檢察官聲請本院為簡易判
    決處刑）及各該選民家中有投票權之選民合計十二票，以每
    張選票新臺幣（下同）五百元或一千元不等之代價，對選民
    從事行求、期約及交付賄賂之行為，請前揭有投票權之選民
    將選票投給戊○○，而前揭投票權人，則以每票五百元或一
    千元之代價，期約並收受賄款，而許以投票給戊○○，合計
    已交付之賄款為二萬二千元。嗣經臺灣臺南地方法院檢察署
    檢察官指揮臺南縣警察局新營分局、法務部調查局臺南縣調
    查站循線查獲。
二、案經臺南縣警察局新營分局報告臺灣臺南地方法院檢察署檢
    察官偵辦。
    理  由
壹、被告辛○○部分：
一、訊據被告辛○○自偵查以迄本院審理時對於上開事實均坦承
    不諱（見臺灣臺南地方法院檢察署九十五年度選他字第七五
    號偵查卷第五五頁及本院卷第六六頁），並經證人庚○○、
    丙○○、甲○○及乙○○○於警詢及偵查中證述無訛（見警
    卷第十三頁、第六頁至第七頁、第十六頁至第十七頁、第十
    頁至第十二頁；臺灣臺南地方法院檢察署九十五年度選他字
    第七十五號偵查卷第十三頁至第十四頁、第二五頁至第二六
    頁、第三四頁至第三五頁、第四五頁至第四六頁），而被告
    辛○○上開自白，經核與證人庚○○、丙○○、甲○○及乙○○○所證述之詞大致相符。而觀諸公職人員選舉罷免法第
    九十條之一第一項之投票行賄罪，係以對於有投票權之人，
　　行求期約或交付賄賂或其他不正利益，而約其不行使投票權
  　或為一定之行使為構成要件，詳析其要件有四：其一，須對
    於有投票權之人為之；其二，須有行求、期約或交付賄賂或
    其他不正利益之行為；其三，須約使有投票權人為一定之行
    使或不行使投票權；其四，必須「交付之財物」與「投票意
    向」之間，存有對價關係（即財物之交付必須足以影響或動
    搖投票之意向與行為）。亦即須視行為人主觀上是否具有行
    賄之犯意，而約使有投票權人為投票權一定之行使或不行使
    ；客觀上行為人所行求期約或交付之賄賂或不正利益，是否
    可認係約使投票權人為投票權之一定行使或不行使之對價；
    以及所行求、期約、交付之對象，是否為有投票權人而定。
    上開對價關係，在於行賄者之一方，係認知其所行求、期約
  　或交付之意思表示，乃為約使有投票權人為投票權一定之行
    使或不行使；在受賄者之一方，則為約使其為投票權一定之
　　行使或不行使。依上開證人所言，各該選民在臺南縣柳營鄉
  　均為有選舉權人，而被告辛○○在上開時、地，對於有選舉
    權之庚○○、丙○○、甲○○、乙○○○及各該選民家中有
　　投票權之選民合計十二票，以每張選票五百元或一千元不等
  　之代價，對選民從事行求、期約及交付賄賂之行為，而許以
    投票給被告戊○○，因此，被告上開交付財物之行為，顯然
    與選民之投票意向間，存有對價關係，益證被告主觀上確有
    行賄之故意，彰彰甚明。準此以觀，被告之自白經核與證人
    庚○○、丙○○、甲○○及乙○○○所證述之詞吻合而屬可
    信，本件事證明確，被告辛○○前揭之犯行，應洵堪認定。
二、按投票行賄罪之處罰分別規定於刑法第一百四十四條及公職
    人員選舉罷免法第九十條之一第一項，而公職人員選舉罷免
    法第九十條之一第一項為刑法第一百四十四條之特別法，依
    特別法應優先適用於普通法之規定，應優先適用公職人員選
    舉罷免法。次按公職人員選舉罷免法第九十條之一賄選罪之
    行求、期約、交付係階段行為，如行賄者已實施交付賄賂或
    其他不正利益之行為，相對人對其交付之目的已然認識而予
    收受，即成立交付賄賂罪，最高法院九十三年台上字第六三
    九二號判決意旨可資參照。核被告辛○○所為，係犯公職人
　　員選舉罷免法第九十條之一第一項之交付賄賂罪。且查：
（一）、被告上開行求、期約之行為，為交付賄賂之階段行為，
        為交付賄賂之行為所吸收，不另論罪。又本件被告先後
        多次對於有投票權之人，交付賄賂而約其投票權為一定
        之行使犯行，時間緊接，手法相似，觸犯基本構成要件
        相同之罪名，顯係基於概括之犯意反覆為之，應依連續
        犯之規定論以情節較重之對於有投票權之人，交付賄賂
        ，而約其投票權為一定之行使罪，並依法加重其刑。查
        被告行為後，刑法第五十六條連續犯之規定，業於九十
        四年二月二日修正公布刪除，並於九十五年七月一日施
        行，則被告之犯行，因行為後新法業已刪除連續犯之規
        定，此刪除雖非犯罪構成要件之變更，但顯已影響行為
        人刑罰之法律效果，自屬法律有變更，依現行刑法第二
        條第一項規定，比較新、舊法結果，仍應適用較有利於
        被告之行為時法律即舊法論以連續犯，最高法院九十五
        年第八次刑事庭會議決議意旨可資參照。
（二）、次查：被告辛○○於偵查中已經自白犯行（臺灣臺南地
        方法院檢察署九十五年度選偵字第七五號偵查卷第五十
        五頁），故被告所犯上開罪行，既曾於偵查中自白犯行
        ，應依公職人員選舉罷免法第九十條之一第五項前段規
        定減輕其刑（最高法院八十九年台上字第一三四一號判
        決意旨參照），並依法先加後減。
（三）、爰審酌公平公正之選舉乃民主政治最重要之表徵，攸關
        國家政治之良窳、法律之興廢、公務員之進退，影響國
        家根基及人民權利至深且鉅，如以金錢或其他利益介入
        選舉，將抹滅實行民主政治之真意，故賄選實為敗壞選
        風之主要根源，尤其我國法治單位以及媒體強力教育民
        眾反賄選之觀念已有多年，被告辛○○卻仍無視宣導，
        以身試法，對民主政治以及乾淨選風所造成之負面影響
        匪淺，然考量本件收賄之數量均非鉅，以及被告犯後尚
        知坦承犯行，態度良好，應有悔意等一切情狀，量處如
        主文所示之刑，以資懲儆。
（四）、另按宣告六月以上有期徒刑，依犯罪之性質認為有褫奪
        公權之必要者，宣告褫奪公權一年以上十年以下，修正
        施行前之刑法第三十七條第二項定有明文。新法則修正
        為「宣告一年以上有期徒刑，依犯罪之性質認為有褫奪
        公權之必要者，宣告一年以上十年以下褫奪公權」，其
        間固有行為後法律變更之情形，惟此應屬從刑之科刑規
        範事項，因從刑附屬於主刑，除法律有特別規定者外，
        依主刑所適用之法律，不需再為新舊法之比較（最高法
        院九十五年度第八次刑事庭會議決議一（五）意旨參照
        ），而犯公職人員選舉罷免法第五章之罪，宣告有期徒
        刑以上之刑者，並宣告褫奪公權，公職人員選舉罷免法
        第九十八條第三項定有明文。而此項褫奪公權之宣告，
        寓有強制性，為刑法第三十七條第二項之特別規定，不
        受宣告六月或一年以上有期徒刑之限制，法院自應優先
        適用（惟宣告褫奪公權之期間仍為一年以上十年以下）
        。本件被告辛○○既經判處有期徒刑以上之刑，應依法
        諭知如主文所示之褫奪公權期間。
（五）、再按犯罪在新修正之刑法施行前，新法施行後緩刑之宣
        告，應適用新法第七十四條之規定（最高法院九十五年
        度第八次刑事庭會議決議可資參照）。查本件被告辛○○前未曾因「故意」犯罪而受有期徒刑以上刑之宣告，
        此有臺灣高等法院被告前案紀錄表可按，其因一時失慮
        ，致罹刑典，經此偵審程序及刑之宣告，應知警惕，諒
        無再犯之虞，本院因認前開所宣告之刑，以暫不執行為
        適當，爰依修正施行後刑法第七十四條第一項第一款之
        規定宣告緩刑三年，以啟自新。又按緩刑之效力不及於
        從刑與保安處分之宣告，現行刑法第七十四第五項定有
        明文，此為修正後刑法新增之規定，而修正後刑法第三
        十七條第五項但書亦配合增訂宣告褫奪公權同時宣告緩
        刑者，其褫奪公權之期間自裁判確定時起算之規定，換
        言之，依修正前刑法關於褫奪公權及緩刑之規定，宣告
        褫奪公權同時宣告緩刑者，緩刑之效力及於褫奪公權之
        宣告，而依修正後刑法之規定，緩刑之效力不及於褫奪
        公權之宣告，惟此部分涉及緩刑之效力，依前揭所述，
        應適用新法之規定，且褫奪公權係對於犯罪行為人一定
        資格之剝奪與限制，以減少其再犯罪機會，其性質上兼
        有預防犯罪與社會防衛之目的，故於緩刑內執行褫奪公
        權，並未悖於緩刑之本旨，因此，依法宣告之褫奪公權
        並不受緩刑效力所及，附此敘明。
（六）、末按用以交付之賄賂，不問屬於犯人與否，沒收之，公
        職人員選舉罷免法第九十條之一第三項固定有明文。惟
        本案被告已交付予上開收受之人之賄賂合計二萬二千元
        ，應依刑法第一百四十三條第二項之規定，於收受該賄
    　　賂之有投票權人所犯投票受賄罪中諭知沒收，不得再依
      　上開公職人員選舉罷免法規定沒收之（最高法院九十三
        年度臺上字第六三九二號判決意旨參照），經查，本案
        扣案之賄款二萬二千元，並非自被告戊○○處所扣得等
        情，業據被告於本院審理時自承無訛（見本院卷第一六
        五頁），而依警卷所附扣押書所載，本案由丙○○處扣
        得一千元、乙○○○扣得四千元、甲○○扣得三千元，
        Ａ１處扣得一萬一千元，有扣押書四紙附卷可佐（見警
        卷第三十六頁至第三十九頁），參酌證人庚○○於警詢
        中亦證稱係收受三千元等語明確（見警卷第十三頁），
        合計為二萬二千元，故此一金額應係自上開證人處所扣
        得，並非自被告戊○○所提出，故被告所稱上開金額並
        非由其提出等語，應與事實較為吻合而屬可信，應無疑
        義。故本件扣案之現金二萬二千元既應自收受該賄賂之
        有投票權人所犯投票受賄罪中諭知沒收，爰不另於本案
        再行宣告沒收，附此敘明。
貳、被告戊○○部分：
一、公訴意旨略以：被告戊○○係九十五年度基層公職人員選舉
    臺南縣柳營鄉民代表候選人；被告辛○○係被告戊○○之多
    年舊識，並充任被告戊○○之助選樁腳，輔助被告戊○○競
    選本屆柳營鄉民代表，負責鞏固票源及處理競選宣傳及買票
    之相關事宜。被告戊○○有鑑於鄉民代表選情激烈，遂於九
    十五年六月七日前後，在所屬臺南縣柳營鄉選區內，將二萬
    二千元交付予被告辛○○，由被告辛○○向選民庚○○、丙○○、甲○○、乙○○○（業經臺灣臺南地方法院檢察署檢
    察官聲請本院為簡易判決處刑）及上開選民家中有投票權之
    選民合計十二票，以每張選票新臺幣（下同）五百元或一千
    元不等之代價，對選民從事行求、期約及交付賄賂之行為，
    請前揭有投票權之選民將選票投給戊○○，而前揭投票權人
    ，則以每票五百元或一千元之代價，期約並收受賄款，因認
    被告戊○○所為，係犯公職人員選舉罷免法第九十條之一第
    一項之交付賄賂罪嫌。
二、按犯罪事實應依證據認定之，無證據不得認定犯罪事實；又
    不能證明被告犯罪者，應諭知無罪之判決，刑事訴訟法第一
    百五十四條第二項、第三百零一條第一項分別定有明文。而
    刑事訴訟法第一百五十六條第二項規定，共犯之自白，不得
    作為有罪判決之唯一證據，仍應調查其他必要之證據，以察
    其是否與事實相符。因此，共同被告不利於己之陳述，固得
    採為其他共同被告犯罪之證據，惟此項不利之陳述，須無瑕
    疵可指，而就其他方面調查，又與事實相符，始得採為其他
    共同被告犯罪事實之認定（最高法院四十六年臺上字第四一
    九號判例要旨參照）。另按刑事訴訟法上所謂認定犯罪事實
    之證據，係指足以認定被告確有犯罪行為之積極證據而言，
    該項證據自須適合於被告犯罪事實之認定，始得採為斷罪資
    料；又事實審法院對於證據之取捨，依法雖有自由判斷之權
    ，然積極證據不足證明犯罪事實時，被告之抗辯或反證縱屬
    虛偽，仍不能以此資為積極證據應予採信之理由；另刑事訴
    訟上證明之資料，無論其為直接證據或間接證據，均需達於
    通常一般之人均不致有所懷疑，而得確信其為真實之程度，
    始得據為有罪之認定，若其關於被告是否犯罪之證明未能到
    達此程度，而有合理性懷疑之存在，致使無從形成有罪之確
    信，根據【罪證有疑，利於被告】之證據法則，即不得遽為
    不利被告之認定；其以情況證據斷罪時，尤需基於該證據於
    直接關係上所可證明之他項情況事實，本乎推理作用足以確
    證被告有罪，方為合法，不得徒憑主觀上之推想，將一般經
    驗上有利被告之其他合理情況逕予排除（最高法院三十年上
    字第四八二號、同年上字第八一六號、二十九年上字第三一
    ０五號、七十六年度臺上字第四九八六號、四十年臺上字第
    八六號、三十二年度上字第六七號判例可資參照）。
三、公訴人認為被告戊○○涉有違反公職人員選舉罷免法第九十
    條之一第一項之罪嫌，無非係以證人即同案被告辛○○之證
    詞、證人即同案被告庚○○、丙○○、甲○○及乙○○○之
    證詞及查獲之賄款二萬二千元為其主要論據，然訊據被告戊○○固坦承其係九十五年度基層公職人員選舉臺南縣鄉民代
    表候選人等情，惟矢口否認有何以委由被告辛○○交付賄賂
    進行賄選之犯行等語。經查：
（一）、證人辛○○於偵查中先則證稱：「（你什麼時候跟戊○○說你要替她買票？）今天下午（按指九十五年六月八
        日）跟她講的」，「（你錢發下去以後，戊○○怎麼跟
        你說？）她就跟我說『這樣會害到我』」，「（戊○○
        既然反對，你為何不把錢收回來？）不答」，「（戊○○究竟拿了多少錢讓你去行賄？）一萬二千元」，「（
        戊○○在何處拿錢給你？）我在果園打手機給她，她說
        要拿錢過來，我說不用，我去跟她拿就好」，「（你怎
        麼知道要去跟戊○○行賄買票？是戊○○拜託你替她買
        票的嗎？）因為我欠戊○○的人情，所以她以會來找我
        幫忙」，「（你去戊○○她家講這件事的時候還有誰在
        場？）沒有，只有我們兩個在」云云（見同卷第五十六
        頁至第五十七頁），依其上開所言，證人係在果園打手
        機予被告戊○○，由證人至其住處取款，惟被告戊○○
        先則拿一萬二千元交予證人辛○○，俟證人行賄後，被
        告戊○○又稱「買票會害到她」云云，依經驗法則判斷
        ，苟被告戊○○確稱「買票會害到她」等語，則何以嗣
        後又交付該一萬二千元予證人？足見證人上開同次偵查
        時所言，業已前後不符，其證詞顯然已有瑕疵存在。
（二）、嗣證人於偵查中又證稱：「（戊○○交給你多少錢？）
        在她家她的姊妹拿給我的，她交給我一萬二千元，我是
        因為欠她人情才幫她買票」，「（你上次說你在田裡面
        時，戊○○打電話給你叫你去拿錢？）是她的姊妹打電
        話給我，叫我去戊○○家拿錢，我有跟戊○○講選舉這
        種情勢，沒有買票要怎麼當選」云云（見臺灣臺南地方
        法院檢察署九十五年度選偵字第四二號偵查卷第十八頁
        ），依證人此次偵查所證述之詞可知，係由被告戊○○
        之姊妹打電話予證人辛○○，叫辛○○至被告家中取款
        ，因此，行賄所用之賄款，並非係被告戊○○所交付，
        而是由其姊妹交予證人辛○○。依此以觀，證人此次所
        言，又與其前開所陳述係其打手機予被告戊○○，並由
        被告交付賄款等情大相逕庭，實有極大之出入，苟被告
        戊○○確有要求被告買票並交付賄款，何以此等顯而易
        見之情節，竟有如此大之差異？再者，證人於偵查中又
        證稱：「（戊○○何時找你去安排買票之事？）我在果
        園裡的時候戊○○打電話給我叫我回家的時候，經過他
        家去他家拿錢」，「（何人拿票的錢給你？）戊○○本
        人拿給我的」，「（戊○○拿錢給你的時候怎麼交代？
        ）她說要我拿這些錢，在我知道的範圍內幫她買一買」
        ，「（是戊○○拜託你買票的嗎？）是她拜託我買的」
        云云（見同卷第三十二頁至第三十三頁），究係被告戊○○之姊妹或被告戊○○本人打電話給證人辛○○？亦
        或係被告打手機予被告戊○○？究係被告戊○○交付二
        萬二千元之賄款，亦或係被告之姊妹交付上開賄款？凡
        此諸節，均一再地前後不一，其證詞之瑕疵不可謂不大
        ，已難資為對被告不利之認定。
（三）、又證人於本院羈押庭審判時又陳稱：「（戊○○有無叫
        你幫他買票？）是我欠戊○○人情，是我自己主動向戊○○說他平常就會給我零花，我欠他人情，所以我才主
        動表示要幫戊○○買票。我是這個星期二即九十五年六
        月六日晚上去戊○○的服務處跟他說要幫他買票，戊○○叫我不要買票，我就回答他說，我要幫他買十二票，
        戊○○又說不要買，我跟他說如果你這十二票不要買，
        可能你不會當選，戊○○說看我怎麼樣，我說可能要買
        ，不然可能不會當選，戊○○回答說沒有選，怎麼知道
        會不會當選，我就跟他說叫他把錢拿出來，我要幫他買
        票，戊○○就說你花下去也不一定會當選，我說不試試
        看怎麼知道，然後我就把之前戊○○給我的二萬元作零
        花的費用，拿其中一萬二千元買票」，「（戊○○有無
        同意你去買票？）他都沒有同意」，「（既然沒有同意
        ，你為何還幫他買票？）我想我欠他人情，我想還他。
        因為如果我沒有錢就會向他借錢，一次都借二、三、四
        萬元」云云（見本院九十五年度聲羈字第三一一號審理
        卷第八頁至第九頁），姑不論證人偵查中所證不一究係
  　　　何因，然經核其自身所陳與其於本院審理時所供述之詞
    　　互核比對，關於被告是否有請其買票之重要情節，顯然
      　已無法使本院產生「確信」被告有共同行賄之行為，自
        難以單一證人辛○○前開有瑕疪之證供，即遽認被告有
      　行賄之事實。
（四）、況且，關於證人丙○○、乙○○○、庚○○及甲○○於
        警詢中之證詞均陳稱僅收到證人辛○○所交付用供作為
        買票代價之賄款，並無一語提及被告戊○○共同行賄之
        事實（見警卷第十三頁、第六頁至第七頁、第十六頁至
    　　第十七頁、第十頁至第十二頁；臺灣臺南地方法院檢察
      　署九十五年度選他字第七十五號偵查卷第十三頁至第十
        四頁、第二五頁至第二六頁、第三四頁至第三五頁、第
        四五頁至第四六頁），難資作為證明被告戊○○係共同
        行賄之證明，而參諸查獲之賄款二萬二千元，依其證明
        力，充其量僅得作為證明被告辛○○自白其有行賄買票
        行為之補強證據，並無法證明至被告戊○○有共同行賄
        之程度，申言之，被告戊○○究於何時、何地，以如何
        之方法，與被告辛○○基於如何之犯意聯絡及行為分擔
        ，而對有選舉權人為一定投票權之行使，均乏證據之證
        明。本案僅有被告辛○○本於證人地位所為之證詞，然
        詳加比對其所為之證詞前後出入過大、瑕疵頗多，實難
        據為佐證「被告有共同行賄」行為之真實性，質言之，
    　　本案並無證據足資補強證人指證之真實性，自難僅以證
      　人之指證，即據為被告不利之認定。因此，證人辛○○
　　　　之證詞既有上開明顯之瑕疵存在，且衡諸本院傳訊證人
  　　　即警員丁○○到庭亦證稱：向檢方聲請監聽並未監聽至
    　　任何與被告戊○○相關之犯罪事實等語（見本院卷第一
      　四四頁），足見本案亦無法基於通訊監察取得被告戊○○與辛○○間確有共同行賄之證據，準此以觀，依卷內
        之證據詳加參酌，均無從說服本院以形成被告戊○○有
        行賄行為之有罪心證。
四、綜上各情相互酌參，本院依公訴人所提出之證據調查結果，
    既不能證明被告有公訴人所指犯行之主觀犯意及客觀構成要
    件之行為，尚難僅憑證人辛○○前後不一、有極大瑕疵而無
    任何補強證據之證詞，即遽認被告戊○○有共同行賄之犯行
    。此外，復查無其他積極證據足證被告有公訴意旨所指犯行
    ，揆諸前開說明，被告被訴違反公職人員選舉罷免法第九十
    條之一第一項之罪，即屬不能證明，自應諭知被告無罪之判
    決。
據上論斷，應依刑事訴訟法第二百九十九條第一項前段、第三百
零一條第一項，公職人員選舉罷免法第九十條之一第一項、第五
項前段、第九十八條第三項，刑法第十一條前段、第二條第一項
前段、第三十七條第二項、第七十四條第一項第一款、修正前刑
法第五十六條，判決如主文。
本案經檢察官己○○到庭執行職務。
中　　華　　民　　國　　96　　年 　　4　　月　　27　　日
　　　　　　刑事第十一庭  審判長法  官  張維君
                                法  官  陳威龍
                                法  官  黃翰義
以上正本證明與原本無異。
如不服本判決，應於收受送達後10日內向本院提出上訴書狀（應
附繕本）。
　　　　　　　　　　　　　　　　書記官　王麗鈞
中　　華　　民　　國　　96　　年　　4 　　月　　28　　日
附錄本件論罪科刑法條全文：
公職人員選舉罷免法第90條之1
對於有投票權之人，行求期約或交付賄賂或其他不正利益，而約
其不行使投票權或為一定之行使者，處3年以上10年以下有期徒
刑，得併科新臺幣1百萬元以上1千萬元以下罰金。
預備犯前項之罪者，處 1 年以下有期徒刑。
預備或用以行求期約或交付之賄賂，不問屬於犯人與否，沒收之
。
犯第 1 項或第 2 項之罪，於犯罪後 6 個月內自首者，減輕或免
除其刑；因而查獲候選人為正犯或共犯者，免除其刑。
犯第 1 項或第 2 項之罪，在偵查中自白者，減輕其刑；因而查
獲候選人為正犯或共犯者，減輕或免除其刑。
公職人員選舉罷免法第98條
（從重主義）
犯本章之罪，其他法律有較重處罰之規定者，從其規定。
辦理選舉、罷免事務人員，假借職務上之權力、機會、或方法，
以故意犯本章之罪者，加重其刑至二分之一。
犯本章之罪或刑法分則第 6 章之妨害投票罪，宣告有期徒刑以上
之刑者，並宣告褫奪公權。
